【裁判字號】    99,易,945
【裁判日期】    990525
【裁判案由】    恐嚇
【裁判全文】
臺灣臺北地方法院刑事判決               99年度易字第945號
公  訴  人  臺灣臺北地方法院檢察署檢察官
被      告  乙○○
上列被告因恐嚇案件，經檢察官提起公訴（99年度偵字第18204
號），被告於本院準備程序中就被訴事實為有罪之陳述，經告知
簡式審判程序之旨，並聽取公訴人及被告意見後，本院改依簡式
審判程序審理，判決如下：
    主  文
乙○○犯恐嚇危害安全罪，處拘役肆拾日，如易科罰金，以新臺
幣壹仟元折算壹日。
    事  實
一、緣松園聯合企業有限公司及生豐鮮食物流股份有限公司之負
    責人周瑋量（已於民國98年1月19日死亡）因生前曾向乙○
    ○借貸款項未還，乙○○於其死亡後，為追討欠款，先至周
    瑋量之父母及胞妹、妹婿甲○○住處要求渠等為周瑋量清償
    欠款未果，竟基於恐嚇之接續犯意，先於98年2月17日6時許
    ，至甲○○於台北市○○路第一果菜市場第670攤位，指責
    甲○○欠錢不還，並喝令其應於3日內出面解決，否將對之
    不利；復於同年月18日1時30分許，甲○○為向乙○○等人
    說明周瑋量之遺產狀況，而至該市場926號李東聰、簡蘭香
    經營之攤位，乙○○告以：至遲於98年2月25日非解決不可
    ；甲○○為再澄清周瑋量之欠款與伊等無關，而於同年月25
    日依約再至李東聰上揭攤位，乙○○即以「你今天這件事情
    看要怎麼處理，不然我明天就要進行，你們公司也別想做」
    、「我跟你說過，你老婆要小心」、「我已經跟他們倆夫妻
    交代，25日沒有處理要注意，有可能26日就要動你們了，你
    們都要注意了」、「交代說抓一個打一個，讓你手腳斷掉，
    賺得到、吃不到...970萬你拜託，兄弟好幾個，沒關係」、
    「跑掉沒關係，反正抓一個打一個，對我們來說沒什麼，那
    麼多錢賠了就賠了」等語恐嚇甲○○，致其心生畏懼。
二、案經甲○○訴由臺北市政府警察局萬華分局報告臺灣臺北地
    方法院檢察署檢察官偵查起訴。
    理  由
一、本案被告乙○○所犯係死刑、無期徒刑、最輕本刑為3年以
    上有期徒刑以外之罪，其於準備程式中就被訴事實為有罪之
    陳述，經法官告知簡式審判程式之旨，並聽取公訴人及被告
    之意見後，經本院依刑事訴訟法第273條之1第1項之規定，
    裁定由受命法官獨任進行簡式審判程式。又本案卷內之物證
    、書證等證據，依同法第273條之2規定，不受第159條第1項
    關於傳聞法則規定之限制，依法均有證據能力。
二、訊據被告對於上揭犯罪事實於本院審理中自白不諱，核與告
    訴人甲○○指訴情節相符，並有證人李東聰證述渠等在商談
    債務問題等情可佐，復有錄音光碟及偵查勘驗筆錄在卷可稽
    ，足認被告任意性自白與事實相符，應可採信。本件事證明
    確，被告犯行堪以認定，應予依法論科。
三、核被告所為，係犯刑法第305條之恐嚇危害安全罪。被告先
    後數次恐嚇告訴人之話語，係於密切接近之時間及同地實施
    ，侵害法益同一，各行為獨立性極為薄弱，且係出於同一債
    務糾紛引起，依一般社會健全觀念，在時間差距上，難以強
    行分開，應視為數個舉動之接續施行，合為包括之一行為予
    以評價，屬接續犯。爰審酌被告前未受有期徒刑以上宣告之
    刑案紀錄，素行尚可，僅因自認有債權可資主張，竟不思循
    合法程序請求，而以恐嚇告訴人為之，致告訴人所受心理壓
    力非輕，惟念及被告犯後於審理中坦承犯行，並當庭向告訴
    人表明道歉之意，尚有悔意，另審酌本件行為次數、被告生
    活狀況、智識程度等一切情狀，量處如主文所示之刑，並諭
    知易科罰金之折算標準。
據上論斷，應依刑事訴訟法第273條之1第1項、第299條第1項前
段，刑法第305條、第41條第1項前段，刑法施行法第1條之1，判
決如主文。
本案經檢察官郭力菁到庭執行職務
中    華    民    國    99    年    5     月    25    日
                  刑事第十三庭  法  官  林瑋桓
以上正本證明與原本無異。
如不服本判決應於收受送達後10日內向本院提出上訴書狀，並應
敘述具體理由；其未敘述上訴理由者，應於上訴期間屆滿後20日
內向本院補提理由書（均須按他造當事人之人數附繕）「切勿逕
送上級法院」。
中    華    民    國    99    年    5     月    25    日
                                書記官  鄭伊芸
附錄本案所犯法條全文
中華民國刑法第305條（恐嚇危害安全罪）
以加害生命、身體、自由、名譽、財產之事，恐嚇他人致生危害
於安全者，處 2 年以下有期徒刑、拘役或 3 百元以下罰金。

司法院資訊處製作；財團法人民間司法改革基金會備份。
